臺灣宜蘭地方法院刑事判決　　　　　　　95年度簡上字第82號
上　訴　人
即　被　告　乙○○
上列上訴人因違反家庭暴力防治法案件，不服本院宜蘭簡易庭95
年度宜簡字第322號中華民國95年10月30日第一審判決（聲請案
號：95年度偵字第3074號），提起上訴，本院管轄之第二審合議
庭判決如下：
    主  文
上訴駁回。
乙○○緩刑貳年，緩刑期間付保護管束。
    事實及理由
一、構成犯罪事實：
    乙○○與丙○○係夫妻，婚後育有甲○○、林巧千，而乙○○與該3人間分別具有家庭暴力防治法第3條第1款、第4款所
    定之家庭成員關係。乙○○前因對丙○○有家庭暴力行為，
    經本院於民國95年6月16日，以95年度家護字第83號通常保
    護令裁定，令乙○○：（一）不得對於丙○○、甲○○、林
    巧千實施身體或精神上不法侵害之行為；（二）不得直接或
    間接對於丙○○、甲○○、林巧千為騷擾之聯絡行為；（三
    ）應完成18週之認知輔導（每1週至少2小時），並依宜蘭縣
    警察局宜蘭分局之安排接受輔導。上開保護之有效期間為1
    年，並於95年6月26日，經宜蘭縣警察局宜蘭分局警員對乙○○執行上開保護令。詎乙○○竟基於違反保護令之單一犯
    意，於95年8月1日11時許，酒後在宜蘭縣宜蘭市○○路○段
    76號住處，先以鋁製報紙夾毆打甲○○左手肘，致甲○○受
    有左手肘4×4公分瘀青、腫脹、挫傷之傷害（傷害部分未經
    告訴），而直接對甲○○實施身體上不法侵害之行為，嗣於
    同日12時20分許，丙○○因接獲甲○○電話返回上開住處，
    乙○○即基於上開違反保護令之單一犯意，及恐嚇之犯意，
    對丙○○恫嚇稱：「在外討客兄，要給妳死」等語，以此加
    害生命、身體之言語恐嚇丙○○，使丙○○心生畏懼，致生
    危害於丙○○之安全，而直接對丙○○實施精神上之不法侵
    害行為，因此違反本院所為上開通常保護令之裁定。嗣經警
    據報到場處理，對乙○○施以酒精測試，測得其呼氣中酒精
    濃度高達每公升1.24毫克。
二、認定犯罪事實所憑之證據及理由：
（一）被告乙○○對上開犯罪事實於警詢、偵查、本院審理中均
      坦白承認（見警卷第1頁至第3頁、偵卷第7頁至第8頁、本
      院卷第44頁），核與證人丙○○、甲○○於警詢中證述情
      節相符（見警卷第4頁至第9頁），並有本院95年度家護字
      第83號通常保護令影本1份、酒精測定紀錄表1紙、行政院
      衛生署宜蘭醫院驗傷診斷書1份、宜蘭縣警察局宜蘭分局
      保護令執行紀錄表影本1份在卷足憑（見警卷第12頁至第
      15頁、本院卷第29頁），堪認屬實。
（二）從而，被告於上開時、地，基於違反保護令之單一犯意，
      先後對甲○○、丙○○，為上開違反保護令之行為，並基
      於恐嚇之犯意，對丙○○為上開恐嚇行為，事證明確，被
      告犯行堪以認定。
三、論罪科刑之理由：
（一）被告乙○○所為，係犯家庭暴力防治法第50條第1款之違
      反保護令罪、刑法第305條恐嚇危害安全罪。
（二）又本院所核發之上開通常保護令，係以一保護令命被告不
      得對丙○○、甲○○實施身體或精神上不法侵害之行為，
      是被告先後所為之傷害、恐嚇犯行，係基於同一違反上開
      保護令之單一犯意行為，應僅論以一罪。
（三）被告以一行為觸犯違反保護令罪、恐嚇危害安全罪，為想
      像競合犯，依刑法第55條規定，應從重之違反保護令罪處
      斷。
（四）原審以被告罪證明確，因而適用刑事訴訟法第449條第1項
      前段、第454條第2項，家庭暴力防治法第50條第1款，刑
      法第11條前段、第305條、第55條、第41條第1項前段，刑
      法施行法第1條之1規定。並審酌被告之犯罪動機、手段、
      違反保護令之情節及犯罪後態度等一切情狀，量處被告拘
      役30日，並諭知易科罰金之折算標準。經核原審判決認事
      、用法及量刑均適法、妥當，應予維持，被告以原審量刑
      過重為由，提起上訴，顯無理由，應予駁回。
（五）被告前未曾受有期徒刑以上刑之宣告，有臺灣高等法院被
      告前案紀錄表1份在卷足憑，其因酒後一時衝動短於思慮
      ，致罹本罪，於犯罪後已深知悔悟，且被害人丙○○、甲○○業已於本院審理中當庭表示願意原諒被告，故本院認
      被告經此起訴、審判，當知警惕，應無再犯之虞，因認其
      所宣告之刑，以暫不執行為適當，併予宣告緩刑2年，以
      啟自新。
（六）又被告所犯係違反保護令罪，依家庭暴力防治法第30條第
      1項規定，應諭知於緩刑期內付保護管束，由觀護人長期
      予以督導，期能使被告之家庭生活、衝動控制能力趨於正
      常化，並遵守法律規範。
四、適用之法律：
    刑事訴訟法第455條之1第3項、第368條，家庭暴力防治法第
    第30條第1項，刑法第11條前段、第74條第1項第1款。
本案經檢察官沈念祖到庭執行職務。
中　　華　　民　　國　　96　　年　　3 　　月　　6 　　日
                  刑事第四庭    審判長法  官  謝佩玲
                                      法  官  辜漢忠
                                      法  官  蘇錦秀
以上正本證明與原本無異。
不得上訴。
                                      書記官  葉瑩庭
中　　華　　民　　國　　96　　年　　3 　　月　　6 　　日
附錄本案論罪科刑法條：
★家庭暴力防治法第50條：
違反法院依第13條、第15條所為之下列裁定者，為本法所稱之違
反保護令罪，處3年以下有期徒刑、拘役或科或併科新台幣100,0
00萬元以下罰金︰
一、禁止實施家庭暴力行為。
二、禁止直接或間接騷擾、接觸、通話或其他連絡行為。
三、命遷出住居所。
四、遠離住居所、工作場所、學校或其他特定場所。
五、命完成加害人處遇計畫：戒癮治療、精神治療、心理輔導或
    其他治療、輔導。
★刑法第305條：
以加害生命、身體、自由、名譽、財產之事，恐嚇他人致生危害
於安全者，處2年以下有期徒刑、拘役或300元以下罰金。
